# 列报为货币资金的结构性存款在现金流上如何列式？

提问人：Ryan_q 时间：2021-02-24 17:33:03
@chenyiwei，陈版主，现有一问题请教：
在现金流列式上，由于结构性存款列式为货币资金，相关收益列式为财务费用，在现金流的列式上存在不同看法：
1 、购买结构性存款时，列式为投资支付的现金，赎回本金时列式收回投资收到的现金，同时赎回产生收益时列式为取得投资收益收到的现金。
2 、由于该行为视为一种保值行为，即结构性存款亦是存款类产品，属于企业日常经营的行为。购买时，列式为支付其他与经营活动有关的现金，赎回时收到其他与经营活动有关的现金
3 、无须处理，仅在赎回对产生收益部分列式收到其他与经营活动有关的现金
请教陈版主，以上 3 种处理方式，哪种合理，为什么？

回答人：chenyiwei
1 、如果作为货币资金列示的结构性存款不属于现金及现金等价物的（不能随时赎回，或者虽然可以随时赎回但管理层有明确意图和财务能力持有至到期），则按方案 1 。
2 、如果属于现金及现金等价物的，则按方案 3 。